【裁判字號】    97,訴,1538
【裁判日期】    970702
【裁判案由】    違反毒品危害防制條例
【裁判全文】
臺灣彰化地方法院刑事判決              97年度訴字第1538號
公  訴  人  臺灣彰化地方法院檢察署檢察官
被      告  甲○○
                    （現另案於臺灣彰化監獄執行）
上列被告因違反毒品危害防制條例案件，經檢察官提起公訴（97
年度毒偵字第1937號），本院依簡式審判程序判決如下：
    主  文
甲○○施用第一級毒品，累犯，處有期徒刑壹年。
    事  實
一、甲○○前於民國91年間曾因施用毒品案件，經送觀察、勒戒
    後，認無繼續施用毒品之傾向，於92年1月6日執行完畢釋放
    ，並由臺灣彰化地方法院檢察署檢察官於91年1月9日，以91
    年度毒偵字第3229號為不起訴處分確定。又於5年內之93年
    間先後2次因施用第一級毒品案件，經本院各判處有期徒刑8
    月確定，而其入監接續執行後，於94年10月24日因假釋付保
    護管束而出監，甫於94年10月27日因保護管束期滿未經撤銷
    而視為執行完畢。詎仍不知悔改，復基於施用第一級毒品海
    洛因及第二級毒品甲基安非他命之犯意，而於97年3月12日
    18時許，在其彰化縣鹿港鎮山崙里崙尾巷27之5號住處內，
    以將海洛因、甲基安非他命混合後置於玻璃吸食器內，並以
    火焰燒灼使其內毒品產生白色煙霧後，吸食該白色煙霧之方
    式，而同時施用海洛因及甲基安非他命1次。嗣於97年3月13
    日16時10分許，為警依法採集其尿液送驗，結果呈嗎啡及甲
    基安非他命陽性反應，始悉上情。
二、案經彰化縣警察局和美分局報告臺灣彰化地方法院檢察署檢
    察官偵查起訴。
    理  由
一、被告甲○○於準備程序中，先就前揭犯罪事實為有罪之陳述
    ，且所犯係死刑、無期徒刑、最輕本刑為3年以上有期徒刑
    以外之罪，經本院合議庭依刑事訴訟法第273條之1第1項之
    規定，裁定由受命法官獨任進行簡式審判程序，合先敘明。
二、訊據被告甲○○對於上揭施用第一級毒品海洛因及第二級毒
    品甲基安非他命之犯行均坦承不諱，且經警於97年3月13日
    16時10分許，依法採集其尿液送驗，結果呈嗎啡及甲基安非
    他命陽性反應乙節，有尿液代號與真實姓名對照認證單及詮
    昕科技股份有限公司濫用藥物尿液檢驗報告各1紙附卷可稽
    ，足徵被告之自白與事實相符。又按修正毒品危害防制條例
    就施用毒品者，僅於「初犯」及「5年後再犯」二種情形，
    有其追訴條件之限制，即須於初犯經觀察、勒戒或強制戒治
    釋放後，5年內均無施用毒品之行為，始能認其前所實施之
    觀察、勒戒或強制戒治已足遮斷毒癮，而得於5年後再犯時
    ，再予適用初犯之規定，重行觀察、勒戒等程式；倘5年內
    已經再犯，被依法追訴處罰，縱其第3次（或第3次以上）施
    用毒品之時間在初犯釋放5年以後，即與「5 年後再犯」之
    情形有別，且因已於「5年內再犯」，顯見其再犯率甚高，
    原實施觀察、勒戒或強制戒治，已無法收其實效，而無5年
    戒斷期之存在，自無再經觀察、勒戒及強制戒治之必要，應
    由檢察官逕行起訴，最高法院95年度台非字第59號判決、95
    年度台非字第65號判決及95年度第7次刑事庭會議決定足供
    參照。查本件被告前於91年間曾因施用毒品案件，經送觀察
    、勒戒後，認無繼續施用毒品之傾向，於92年1月6日執行完
    畢釋放，並由臺灣彰化地方法院檢察署檢察官於91年1月9日
    ，以91年度毒偵字第3229號為不起訴處分確定；又於5年內
    之93年間先後2次因施用第一級毒品案件，經本院各判處有
    期徒刑8月確定，而其入監接續執行後，於94年10月24日因
    假釋付保護管束而出監，甫於94年10月27日因保護管束期滿
    未經撤銷而視為執行完畢等情，有臺灣彰化地方法院檢察署
    刑案資料查註紀錄表及臺灣高等法院被告前案紀錄表各1份
    在卷可參，是以依照上開說明，本件被告施用毒品之犯行既
    經檢察官提起公訴，本院自應依法論科。綜上，本件事證明
    確，被告上開施用毒品之犯行，應堪認定。
三、核被告甲○○所為，係犯毒品危害防制條例第10條第1項之
    施用第一級毒品罪及同條第2項之施用第二級毒品罪。又其
    持有第一級毒品海洛因及第二級毒品甲基安非他命並進而施
    用，其持有之低度行為應為施用之高度行為所吸收，均不另
    論罪。再被告以1行為同時施用第一級毒品海洛因及第二級
    毒品甲基安非他命，係1行為觸犯2不同罪名，為想像競合犯
    ，應從一重之施用第一級毒品罪處斷。再被告於93年間曾先
    後2次因施用第一級毒品案件，經本院各判處有期徒刑8月確
    定，而其入監接續執行後，於94年10月24日因假釋付保護管
    束而出監，甫於94年10月27日因保護管束期滿未經撤銷而視
    為執行完畢等情，有臺灣彰化地方法院檢察署刑案資料查註
    紀錄表及臺灣高等法院被告全國前案紀錄表各1份在卷可憑
    ，則其於5年以內故意再犯本件有期徒刑以上之罪，為累犯
    ，應依刑法第47條第1項之規定加重其刑。爰審酌被告前即
    有施用毒品之紀錄，經觀察、勒戒後，仍不能戒除毒癮，竟
    再度施用毒品戕害自身健康，及其犯罪之動機、目的、所生
    危害及犯罪後之態度等一切情狀，就其所犯量處如主文所示
    之刑。
據上論斷，應依刑事訴訟法第273條之1第1項、第299條第1項前
段，毒品危害防制條例第10條第1項、第2項，刑法第11條前段、
第55條、第47條第1項，判決如主文。
本案經檢察官謝雨青到庭執行職務。
中    華    民    國    97    年    7     月    2     日
                  臺灣彰化地方法院刑事第七庭
                                    法    官  紀佳良
以上正本證明與原本無異。
如不服本判決，應於判決送達後10日內，向本院提出上訴書狀，
上訴書狀應「敘述具體上訴理由」，並按他造當事人之人數附繕
本。「切勿逕送上級法院」。
中    華    民    國    97    年    7     月     2    日
                                    書 記 官   詹國立
附錄論罪科刑法條：
毒品危害防制條例第十條：
施用第一級毒品者，處六月以上五年以下有期徒刑。
施用第二級毒品者，處三年以下有期徒刑。


司法院資訊處製作；財團法人民間司法改革基金會備份。
